dev/guesser/guesser.lexc
LEXICON A2

%<adj%>: # ;
%<adj%>%<subst%>: FULL-NOMINAL-INFLECTION ;

LEXICON A3

%<adj%>: # ;

LEXICON A4

%<adj%>: # ;

LEXICON A9

%<adj%>: # ;

LEXICON NUM

%<num%>: # ;
%<num%>%<subst%>: FULL-NOMINAL-INFLECTION ;
%<num%>%<ord%>:%>%{i%}с # ;
%<num%>%<ord%>%<subst%>:%>%{i%}с FULL-NOMINAL-INFLECTION ;

LEXICON NUM-ORD

%<num%>%<ord%>: # ;
%<num%>%<ord%>%<subst%>: FULL-NOMINAL-INFLECTION ;

LEXICON NUM-COLL

%<num%>%<coll%>%<subst%>: FULL-NOMINAL-INFLECTION ;
%<num%>%<coll%>%<advl%>: # ;

LEXICON NUM-ROMAN

%<num%>%<ord%>: # ;

LEXICON PRON-MIN

%<prn%>%<pers%>%<p1%>%<sg%>%<nom%>:н # ;
%<prn%>%<pers%>%<p1%>%<sg%>%<par%>:игинэ # ;
%<prn%>%<pers%>%<p1%>%<sg%>%<dat%>:эхэ # ;
%<prn%>%<pers%>%<p1%>%<sg%>%<acc%>:игин # ;
%<prn%>%<pers%>%<p1%>%<sg%>%<abl%>:игиттэн # ;
%<prn%>%<pers%>%<p1%>%<sg%>%<ins%>:игинэн # ;
%<prn%>%<pers%>%<p1%>%<sg%>%<com%>:игинниин # ;
%<prn%>%<pers%>%<p1%>%<sg%>%<comp%>:игиннээҕэр # ;

LEXICON PRON-EN

%<prn%>%<pers%>%<p2%>%<sg%>%<nom%>:н # ;
%<prn%>%<pers%>%<p2%>%<sg%>%<par%>:йиигинэ # ;
%<prn%>%<pers%>%<p2%>%<sg%>%<dat%>:йиэхэ # ;
%<prn%>%<pers%>%<p2%>%<sg%>%<acc%>:йигин # ;
%<prn%>%<pers%>%<p2%>%<sg%>%<abl%>:йигиттэн # ;
%<prn%>%<pers%>%<p2%>%<sg%>%<ins%>:йигинэн # ;
%<prn%>%<pers%>%<p2%>%<sg%>%<com%>:йигинниин # ;
%<prn%>%<pers%>%<p2%>%<sg%>%<comp%>:йигиннээҕэр # ;

LEXICON PRON-KINI

%<prn%>%<pers%>%<p3%>%<hu%>%<sg%>%<nom%>: # ;
%<prn%>%<pers%>%<p3%>%<hu%>%<sg%>%<par%>:тэ # ;
%<prn%>%<pers%>%<p3%>%<hu%>%<sg%>%<dat%>:эхэ # ;
%<prn%>%<pers%>%<p3%>%<hu%>%<sg%>%<acc%>:ни # ;
%<prn%>%<pers%>%<p3%>%<hu%>%<sg%>%<abl%>:ттэн # ;
%<prn%>%<pers%>%<p3%>%<hu%>%<sg%>%<ins%>:нэн # ;
%<prn%>%<pers%>%<p3%>%<hu%>%<sg%>%<com%>:лиин # ;
%<prn%>%<pers%>%<p3%>%<hu%>%<sg%>%<comp%>:тээҕэр # ;

LEXICON PRON-BIHIGI

%<prn%>%<pers%>%<p1%>%<hu%>%<pl%>%<nom%>:ги # ;
%<prn%>%<pers%>%<p1%>%<hu%>%<pl%>%<dat%>:эхэ # ;
%<prn%>%<pers%>%<p1%>%<hu%>%<pl%>%<acc%>:гини # ;
%<prn%>%<pers%>%<p1%>%<hu%>%<pl%>%<abl%>:гиттэн # ;
%<prn%>%<pers%>%<p1%>%<hu%>%<pl%>%<ins%>:гинэн # ;
%<prn%>%<pers%>%<p1%>%<hu%>%<pl%>%<com%>:гинниин # ;
!%<prn%>%<pers%>%<p1%>%<hu%>%<pl%>%<comp%>:тээҕэр # ;

LEXICON PRON-EHIGI

%<prn%>%<pers%>%<p2%>%<hu%>%<pl%>%<nom%>:ги # ;
%<prn%>%<pers%>%<p2%>%<hu%>%<pl%>%<dat%>:эхэ # ;
%<prn%>%<pers%>%<p2%>%<hu%>%<pl%>%<acc%>:гини # ;
%<prn%>%<pers%>%<p2%>%<hu%>%<pl%>%<abl%>:гиттэн # ;
%<prn%>%<pers%>%<p2%>%<hu%>%<pl%>%<ins%>:гинэн # ;
%<prn%>%<pers%>%<p2%>%<hu%>%<pl%>%<com%>:гинниин # ;
!%<prn%>%<pers%>%<p2%>%<hu%>%<pl%>%<comp%>:тээҕэр # ;

LEXICON PRON-KINILER

%<prn%>%<pers%>%<p3%>%<hu%>%<pl%>%<nom%>: # ;
%<prn%>%<pers%>%<p3%>%<hu%>%<pl%>%<acc%>:и # ;
%<prn%>%<pers%>%<p3%>%<hu%>%<pl%>%<dat%>:гэ # ;
%<prn%>%<pers%>%<p3%>%<hu%>%<pl%>%<abl%>:тэн # ; ! FIXME: Check
%<prn%>%<pers%>%<p3%>%<hu%>%<pl%>%<com%>:диин # ;
!%<prn%>%<pers%>%<p3%>%<hu%>%<pl%>%<comp%>:диин # ;

LEXICON PRON-DEM-BU-COMMON

бу%<prn%>%<dem%>%<dat%>:маныаха # ;
бу%<prn%>%<dem%>%<acc%>:маны # ;
бу%<prn%>%<dem%>%<abl%>:мантан # ;
бу%<prn%>%<dem%>%<ins%>:манан # ;
бу%<prn%>%<dem%>%<com%>:манныын # ;
бу%<prn%>%<dem%>%<comp%>:маннааҕар # ;

бу%<prn%>%<dem%>%<loc%>:манна # ; ! FIXME: is this an adverb ?

бу%<prn%>%<dem%>%<pl%>%<nom%>:ба%>лар # ;
бу%<prn%>%<dem%>%<pl%>%<dat%>:ба%>ларга # ;
бу%<prn%>%<dem%>%<pl%>%<acc%>:ба%>лары # ;
бу%<prn%>%<dem%>%<pl%>%<abl%>:ба%>лартан # ;
бу%<prn%>%<dem%>%<pl%>%<ins%>:ба%>ларынан # ;
бу%<prn%>%<dem%>%<pl%>%<com%>:ба%>лардыын # ;
бу%<prn%>%<dem%>%<pl%>%<comp%>:ба%>лардааҕар # ;

LEXICON PRON-DEM-BU

PRON-DEM-BU-COMMON ;
бу%<prn%>%<dem%>%<nom%>:бу # ;

LEXICON PRON-DEM-SUBU

су:са PRON-DEM-BU-COMMON ;
субу%<prn%>%<dem%>%<nom%>:субу # ;

LEXICON PRON-DEM-OL-COMMON

%<prn%>%<dem%>%<nom%>:л # ;
%<prn%>%<dem%>%<dat%>:нуоха # ;
%<prn%>%<dem%>%<acc%>:ну # ;
%<prn%>%<dem%>%<abl%>:нтон # ;
%<prn%>%<dem%>%<com%>:ннуун # ;
%<prn%>%<dem%>%<comp%>:оннооҕор # ;

%<prn%>%<dem%>%<loc%>:нно # ; ! FIXME: is this an adverb?

%<prn%>%<dem%>%<pl%>%<nom%>:лор # ;
%<prn%>%<dem%>%<pl%>%<dat%>:лорго # ;
%<prn%>%<dem%>%<pl%>%<acc%>:лору # ;
%<prn%>%<dem%>%<pl%>%<abl%>:лортон # ;
%<prn%>%<dem%>%<pl%>%<ins%>:лорунан # ;
%<prn%>%<dem%>%<pl%>%<com%>:лордуун # ;
%<prn%>%<dem%>%<pl%>%<comp%>:лордооҕор # ;

LEXICON PRON-DEM-OL

PRON-DEM-OL-COMMON ;
%<prn%>%<dem%>%<sg%>%<ins%>:нон # ;

LEXICON PRON-DEM-SOL

PRON-DEM-OL-COMMON ;
%<prn%>%<dem%>%<sg%>%<ins%>:нок # ;

LEXICON PRON-DEM-ITI

%<prn%>%<dem%>%<nom%>: # ;
%<prn%>%<dem%>%<dat%>:%>ниэхэ # ;
%<prn%>%<dem%>%<acc%>:%>ни # ;
%<prn%>%<dem%>%<abl%>:%>нтэн # ;
%<prn%>%<dem%>%<ins%>:%>нэн # ;
%<prn%>%<dem%>%<com%>:%>нниин # ;
%<prn%>%<dem%>%<comp%>:%>ннээҕэр # ;

%<prn%>%<dem%>%<loc%>:%>ннэ # ; ! FIXME: is this an adverb ?

%<prn%>%<dem%>%<pl%>%<nom%>:%>лэр # ;
%<prn%>%<dem%>%<pl%>%<dat%>:%>лэр%>гэ # ;
%<prn%>%<dem%>%<pl%>%<acc%>:%>лэр%>и # ;
%<prn%>%<dem%>%<pl%>%<abl%>:%>лэр%>тэн # ;
%<prn%>%<dem%>%<pl%>%<ins%>:%>лэр%>инэн # ;
%<prn%>%<dem%>%<pl%>%<com%>:%>лэр%>диин # ;
%<prn%>%<dem%>%<pl%>%<comp%>:%>лэр%>дээҕэр # ;

LEXICON PRON-ITG-TUOH

%<prn%>%<itg%>%<nom%>:ох # ; 
%<prn%>%<itg%>%<dat%>:охха # ; 
%<prn%>%<itg%>%<acc%>:гу # ; 
%<prn%>%<itg%>%<abl%>:охтан # ; 
%<prn%>%<itg%>%<ins%>:гунан # ; 
%<prn%>%<itg%>%<com%>:охтуун # ; 
%<prn%>%<itg%>%<comp%>:охтааҕар # ; 

LEXICON PRON-NEG-TUOH_DA

%<prn%>%<neg%>%<nom%>:ох% да # ; 
%<prn%>%<neg%>%<dat%>:охха% да # ; 
%<prn%>%<neg%>%<acc%>:гу% да # ; 
%<prn%>%<neg%>%<abl%>:охтан% да # ; 
%<prn%>%<neg%>%<ins%>:гунан% да # ; 
%<prn%>%<neg%>%<com%>:охтуун% да # ; 
%<prn%>%<neg%>%<comp%>:охтааҕар% да # ; 



LEXICON PRON-ITG 

%<prn%>%<itg%>: FULL-NOMINAL-INFLECTION ;

LEXICON PRON-QNT

%<prn%>%<qnt%>: FULL-NOMINAL-INFLECTION ;

LEXICON V-PERS-S1

%<p1%>%<sg%>:%>%{B%}%{I%}н CLITICS-NO-COP ;
%<p2%>%<sg%>:%>%{G%}%{I%}н CLITICS-NO-COP ;
%<p3%>%<sg%>: CLITICS-NO-COP ;
%<p1%>%<pl%>:%>%{B%}%{I%}т CLITICS-NO-COP ;
%<p2%>%<pl%>:%>%{G%}%{I%}т CLITICS-NO-COP ;
%<p3%>%<pl%>:%>%{L%}%{A%}р CLITICS-NO-COP ;        ! FIXME: Check

LEXICON V-PERS-S2

%<p1%>%<sg%>:%>%{I%}м CLITICS-NO-COP ;
%<p2%>%<sg%>:%>%{I%}ҥ CLITICS-NO-COP ;
%<p3%>%<sg%>:%>%{A%} CLITICS-NO-COP ;
%<p1%>%<pl%>:%>б%{I%}т CLITICS-NO-COP ;
%<p2%>%<pl%>:%>г%{I%}т CLITICS-NO-COP ;
%<p3%>%<pl%>:%>%{L%}%{A%}р%>%{A%} CLITICS-NO-COP ; ! FIXME: Check

LEXICON V-PERS-IFI
! NB.: -TIm -TIŋ -TA -TIbIt -TIgIT -tIlAr

%<p1%>%<sg%>:%>%{I%}м CLITICS-NO-COP ;
%<p2%>%<sg%>:%>%{I%}ҥ CLITICS-NO-COP ;
%<p3%>%<sg%>:%>%{A%} CLITICS-NO-COP ;
%<p1%>%<pl%>:%>%{I%}б%{I%}т CLITICS-NO-COP ;
%<p2%>%<pl%>:%>%{I%}г%{I%}т CLITICS-NO-COP ;
%<p3%>%<pl%>:%>%{I%}%{L%}%{A%}р CLITICS-NO-COP ; ! FIXME: Check

LEXICON V-FINITE-REGULAR_NEGATIVE

%<ifi%>:%>%{T%} V-PERS-IFI ;

LEXICON V-FINITE-IRREGULAR_NEGATIVE

!  aor    neg.aor
!----------------
! A>bIn   BAp>pIn
! A>GIn   BAk>kIn
! Ar      BAt
! A>bIt   BAp>pIt
! A>GIt   BAk>kIt
! Al>lAr  BAt>tAr

! TODO: Stem-final vowels merge with the initial suffix vowel into {I}

%<aor%>:%>%{A%}%{р%} V-PERS-S1 ;
%<neg%>%<aor%>:%>%{B%}%{A%}т V-PERS-S1 ; 

%<past%>:%>%{B%}%{I%}т V-PERS-S2 ; ! FIXME: check
%<neg%>%<past%>:%>%{B%}%{A%}т%{A%}х V-PERS-S2 ; ! FIXME: check -S1 or -S2 ?

%<pii%>:%>%{A%}%{р%}% эт V-PERS-S2 ; ! Dir/LR
%<neg%>%<pii%>:%>%{B%}%{A%}т% эт V-PERS-S2 ;  ! Dir/LR

%<pii%>:%>%{A%}%{р%} V-PERS-S2 ;
%<neg%>%<pii%>:%>%{B%}%{A%}т V-PERS-S2 ; 

%<pros%>:%>%{I%}%{A%}%{G%} V-PERS-S2 ; ! FIXME: check
!  -IAG суоҕа (-ыа(х)-P2 суоҕа) 

%<epis%>:%>%{B%}%{I%}тт%{A%}%{A%}х V-PERS-S1 ; ! FIXME: check

!%<nec%>:%>%{А%}р%>д%{A%}%{A%}х V-PERS-S1 ; ! FIXME: check

%<nec%>:%>%{I%}%{A%}х%>т%{A%}%{A%}х V-PERS-S1 ; ! FIXME: check

%<resl%>:%>%{B%}%{I%}т V-PERS-S1 ; ! FIXME: check
%<neg%>%<resl%>:%>%{B%}%{A%}т%{A%}х V-PERS-S1 ; ! FIXME: check -S1 or -S2 ?

%<past%>%<evid%>:%>%{B%}%{I%}т% эбит V-PERS-S1 ; !

LEXICON V-NONFINITE-REGULAR_NEGATIVE

! Imperatives
%<imp%>%<p2%>%<sg%>: CLIT-EMPH ;
%<imp%>%<p2%>%<pl%>:%>{I}ҥ CLIT-EMPH ; 

%<prc_impf%>:%>%{A%} CLITICS-NO-COP ; ! FIXME: check

%<gna_cond%>:%>т%{A%}р V-PERS-S2 ;

%<gpr_past%>:%>%{B%}%{I%}т CLITICS-NO-COP ; ! FIXME: check

LEXICON Numerals
икки:икки NUM ; ! "два"
түөрт:түөрт NUM ; ! "четыре"
алта:алта NUM ; ! "шесть"
аҕыс:аҕыс NUM ; ! "восемь"
уон:уон NUM ; ! "десять"
биэс:бэһис NUM-ORD ; ! "пятый"  ! FIXME: merge ?
уон:онус NUM ; ! "десятый" ! FIXME: check
сүүрбэ:сүүрбэһис NUM-ORD ; ! ""
отучча:отучча NUM ; ! ""
уон% биир:уон% биир NUM ; ! ""
уон% үс:уон% үс NUM ; ! ""
уон% биэс:уон% биэс NUM ; ! ""
уон% сэттэ:уон% сэттэ NUM ; ! ""
уон% тоҕус:уон% тоҕус NUM ; ! ""
отут:отут NUM ; ! ""
биэс% уон:биэс% уон NUM ; ! ""
сэттэ% уон:сэттэ% уон NUM ; ! ""
тоҕус% уон:тоҕус% уон NUM ; ! ""
икки% сүүс:икки% сүүс NUM ; ! ""
түөрт% сүүс:түөрт% сүүс NUM ; ! ""
алта% сүүс:алта% сүүс NUM ; ! ""
аҕыс% сүүс:аҕыс% сүүс NUM ; ! ""
тыһыынча:тыһыынча NUM ; ! ""
балтараа:балтараа NUM ; ! ""
мөлүйүөн:мөлүйүөн NUM ; ! ""
маҥнайгы:маҥнайгы NUM-ORD ; ! "первый"
бастакы:бастакы NUM-ORD ; ! ""
төрдүс:төрдүс NUM-ORD ; ! "четвёртый"
сэттис:сэттис NUM-ORD ; ! "седьмой"
тохсус:тохсус NUM-ORD ; ! "девятый"
иккиэн:иккиэн NUM-COLL ; ! ""
биэһэ:биэһэ NUM-COLL ; ! ""
онуо:онуо NUM-COLL ; ! ""
C:C NUM-ROMAN ; ! ""
D:D NUM-ROMAN ; ! ""
DC:DC NUM-ROMAN ; ! ""
I:I NUM-ROMAN ; ! ""
II:II NUM-ROMAN ; ! ""
III:III NUM-ROMAN ; ! ""
IV:IV NUM-ROMAN ; ! ""
V:V NUM-ROMAN ; ! ""
VI:VI NUM-ROMAN ; ! ""
VII:VII NUM-ROMAN ; ! ""
VIII:VIII NUM-ROMAN ; ! ""
IX:IX NUM-ROMAN ; ! ""
L:L NUM-ROMAN ; ! ""
M:M NUM-ROMAN ; ! ""
X:X NUM-ROMAN ; ! ""
XI:XI NUM-ROMAN ; ! ""
XII:XII NUM-ROMAN ; ! ""
XIII:XIII NUM-ROMAN ; ! ""
XIV:XIV NUM-ROMAN ; ! ""
XV:XV NUM-ROMAN ; ! ""
XVI:XVI NUM-ROMAN ; ! ""
XVII:XVII NUM-ROMAN ; ! ""
XVIII:XVIII NUM-ROMAN ; ! ""
XX:XX NUM-ROMAN ; ! ""
LEXICON Adjectives
баар:баар A3 ; ! "есть"
суох:суох A3 ; ! "нет"
кыһыл:кыһыл A2 ; ! "красный"
күөх:күөх A2 ; ! "синий, зелёный"
үгүс:үгүс A2 ; ! "многий" ! FIXME: some subst with pl?
пенсионнай:пенсионнай A9 ; ! ""
профессиональнай:профессиональнай A9 ; ! ""
экэнэмиичэскэй:экэнэмиичэскэй A9 ; ! ""
авиационнай:авиационнай A9 ; ! ""
гражданскай:гражданскай A9 ; ! ""
литературнай:литературнай A9 ; ! ""
национальнай:национальнай A9 ; ! ""
популярнай:популярнай A9 ; ! ""
социалистическай:социалистическай A9 ; ! ""
христианскай:христианскай A9 ; ! ""
тыыннаах:тыыннаах A2 ; ! ""
аҕыйах:аҕыйах  A2 ; ! " lesser, somewhat, some, a little;"
акаары:акаары  A4 ; ! " stupid, dumb"
араас:араас  A2 ; ! " different, various"
бастакы:бастакы  A4 ; ! " first"
быччас:быччас  A4 ; ! " different, various"
илэ:илэ  A4 ; ! " clear, open, revealed, obvious"
көнө:көнө  A2 ; ! " straight"
күлүмэх:күлүмэх  A4 ; ! " flash%-like;  exceptional"
кэлтэгэй:кэлтэгэй  A4 ; ! " crooked, asymmetric"
ньохчоҕор:ньохчоҕор  A4 ; ! " stooping, hunchbacked"
сойумтуо:сойумтуо  A4 ; ! " quickly cooling down;"
талымас:талымас  A4 ; ! " choosy;"
үөһээ:үөһээ A2 ; ! "upper, above(?)"
хабыр:хабыр  A4 ; ! " rude, sharp"
чэбдик:чэбдик  A4 ; ! " healthy;"
алларааҥы:алларааҥы A4 ; ! "нижний; lower"
атын:атын A2 ; ! "другой; other, another, different"
геологическай:геологическай A9 ; ! ""
киэҥ%-куоҥ:киэҥ%-куоҥ A4 ; ! "просторный"
кутталлаах:кутталлаах A2 ; ! ""
сокуоннай:сокуоннай A9 ; ! ""
сыллааҕы:сыллааҕы A4 ; ! "годовой; annual"
уҥа:уҥа A2 ; ! "правый; right"
чаҕылхай:чаҕылхай A4 ; ! ""
этническэй:этническэй A9 ; ! ""
хомолтолоох:хомолтолоох A4 ; ! ""
иллэҥ:иллэҥ A4 ; ! "свободный от дел; незанятый"
ыаллыы:ыаллыы A4 ; ! "соседний"
активнай:активнай A9 ; ! ""
харса% суох:харса% суох A2 ; ! ""
биирдии:биирдии A4 ; ! ""
хорсун:хорсун A2 ; ! ""
араастаах:араастаах A4 ; ! ""
сабыдыаллаах:сабыдыаллаах A2 ; ! ""
суолталаах:суолталаах A2 ; ! ""
начаалынай:начаалынай A9 ; ! ""
өйдөбүллээх:өйдөбүллээх A2 ; ! ""
оҕолоох:оҕолоох A2 ; ! ""
сүөһүлээх:сүөһүлээх A4 ; ! ""
мусульманскай:мусульманскай A9 ; ! ""
өйдөбүллээх:өйдөбүллээх A2 ; ! ""
натуральнай:натуральнай A9 ; ! ""
барыстаах:барыстаах A4 ; ! ""
ленинскэй:ленинскэй A9 ; ! ""
полицейскай:полицейскай A9 ; ! ""
типовой:типовой A9 ; ! ""
күөллээх:күөллээх A4 ; ! ""
бэрт:бэрт A2 ; ! ""
тиийимтиэ:тиийимтиэ A2 ; ! ""
археологическай:археологическай A9 ; ! ""
аннараа:аннараа A2 ; ! ""
күнүскү:күнүскү A4 ; ! ""
испанскай:испанскай A9 ; ! ""
стандартнай:стандартнай A9 ; ! ""
